# 外币折算

提问人：daisy0619 时间：2019-08-18 22:29:47
外币债权投资和外币其他债权投资，属于外币货币性项目还是外币非货币性项目？求解答，谢谢

回答人：chenyiwei
这两者都是货币性项目，期末都需要确认汇兑损益。其中，对于其他债权投资，应首先在期末安实际利率法确认利息收入（包括对 “利息调整” 的摊销）和汇兑损益调整，然后将其他原因引起的公允价值变动体现在其他综合收益中。这一点与此前原准则下可供出售债务工具投资类似。